【裁判字號】    98,聲,2219
【裁判日期】    980922
【裁判案由】    聲請具保停止羈押
【裁判全文】
臺灣臺北地方法院刑事裁定              98年度聲字第2219號
聲  請  人
即  被  告  甲○○
                   （現羈押於臺灣臺北看守所）
選任辯護人  呂其昌律師
上列聲請人因本院98年度訴字第430 、738 號毒品案件，聲請具
保停止羈押，本院裁定如下：
    主  文
聲請駁回。
    理  由
一、聲請意旨詳如附件之刑事聲請具保狀所載。
二、按被告及得為其輔佐人之人或辯護人，得隨時具保，向法院
    聲請停止羈押，刑事訴訟法第110 條第1 項定有明文。又按
    被告經法官訊問後，認為犯罪嫌疑重大，而有下列情形之一
    ，非予羈押，顯難進行追訴、審判或執行者，得羈押之︰(一)
    逃亡或有事實足認為有逃亡之虞者。(二)有事實足認為有湮滅
    、偽造、變造證據或勾串共犯或證人之虞者。(三)所犯為死刑
    、無期徒刑或最輕本刑為5 年以上有期徒刑之罪者，刑事訴
    訟法第101 條第1 項定有明文。而羈押被告之目的，在於確
    保訴訟程式之進行、確保證據之存在、真實及確保刑罰之執
    行，而被告有無羈押之必要，及羈押後其原因是否仍然存在
    ，有無繼續羈押之必要，應否延長羈押，均屬事實認定之問
    題，法院有依法認定裁量之職權，自得就具體個案情節予以
    斟酌決定，如就客觀情事觀察，法院許可羈押之裁定在目的
    與手段間之衡量並無明顯違反比例原則情形，即無違法或不
    當可言。
三、本件被告甲○○因違反毒品危害防制條例案件，前經本院訊
    問後，認為其所涉販賣第二、三級毒品罪罪嫌重大，且所犯
    販賣第二級毒品罪，為七年以上有期徒刑之重罪，而有刑事
    訴訟法第101 條第1 項第3 款所定之羈押事由，並有羈押之
    必要，於民國98年3 月13日裁定被告羈押後，嗣於同年6 月
    13日、8月13日延長羈押在案。
四、經查，本院已於98年8 月27日以被告甲○○犯販賣第二、三
    級毒品罪共6 罪，判處合併應執行有期待刑18年在案，足認
    被告犯嫌重大，而被告所犯上開販毒罪名之性質，對於社會
    治安影響重大，且被告業已提起上訴，為保全日後之審判與
    執行，本件羈押之原因仍然存在，羈押之必要性亦未消滅。
    又被告雖以其患有扁桃線發炎腫大之宿疾，需開刀切除治療
    ，否則無法正常進食，影響身體健康，亦患有後天免疫缺乏
    症後群，主張非保外就醫及開刀，顯難痊癒云云。惟經本院
    函詢醫院結果，被告雖因長期口腔潰瘍至財團法人亞東紀念
    醫院就診，然臨床症狀穩定，建議於耳鼻喉科及感染科門診
    追蹤治療，此有該院98年9 月17日函復本院之函文可稽，本
    院復已函請台北看守所注意被告病況，必要時將被告戒護就
    醫，而上開疾病並無非保外就醫否則即難痊癒之情況。此外
    ，本院復查無被告有符合刑事訴訟法第114 條所列各款而不
    得駁回具保聲請之情形。從而，被告聲請具保停止羈押，並
    無理由，應予駁回。
五、依刑事訴訟法第220條，裁定如主文。
中    華    民    國    98    年    9     月    22    日
                  刑事第十九庭審判長法  官  施添寶
                                    法  官  高若珊
                                    法  官  吳俊龍
上正本證明與原本無異。
如不服本裁定，應於送達後5日內，向本院提出抗告狀。
                                    書記官  劉俊源
中    華    民    國    98    年    9     月    22    日


司法院資訊處製作；財團法人民間司法改革基金會備份。
